臺灣彰化地方法院刑事判決　　　　　　　　　　　　　九十三年度易字第二九號
　　公　訴　人　臺灣彰化地方法院檢察署檢察官
　　被　　　告　乙○○
右列被告因家庭暴力罪之傷害案件，經檢察官提起公訴（九十二年度調偵字第三八六
號），本院判決如左：
    主      文
乙○○傷害人之身體，處有期徒刑月，如易科罰金，以佰元折算壹日。
    事      實
一、乙○○係甲○○之堂兄，屬四親等之旁系血親，渠等二人具有家庭暴力防治法第
    三條第四款所定之家庭成員關係。乙○○於民國九十二年五月二十九日晚間七時
    二十分許，在彰化縣田中鎮○○里○○路二一０號巷內，因細故與甲○○發生口
    角衝突，乙○○竟憤而撿拾身旁之玻璃酒瓶，先朝牆壁用力敲碎瓶身後，基於普
    通傷害之故意，持碎裂玻璃酒瓶尖銳之一端刺擊甲○○臀部，甲○○見狀業已閃
    避不及，致其受有左臀部二乘零點二公分裂傷之傷害。嗣經甲○○以電話商請家
    人報警處理，經警前來當場扣得破碎玻璃酒瓶一包，始查悉上情。
二、案經甲○○訴由彰化縣警察局田中分局報請臺灣彰化地方法院檢察署檢察官偵查
    起訴。
    理      由
一、訊據被告乙○○對於前揭時地與告訴人甲○○發生口角衝突等情固坦承不諱，惟
    矢口否認有何傷害犯行，辯稱：伊當時坐在腳踏車上，欲拿起玻璃酒瓶自我防衛
    ，但在拿取過程中不慎敲到腳踏車把手致使酒瓶破裂，伊隨即放下酒瓶，只見甲
    ○○將身體靠在牆壁上，以手在臀部附近搓揉，並打電話告知家人遭到傷害，實
    則伊並無拿起破碎酒瓶刺傷甲○○之行為，至於甲○○臀部所受傷勢是否確為酒
    瓶刺傷尚有疑義云云。然查：右揭事實，業據告訴人甲○○指訴歷歷，並有伍倫
    綜合醫院驗傷診斷書一份、照片五張附卷可稽，及破碎玻璃酒瓶一包扣案為憑。
    另經本院就告訴人受傷原因函詢伍倫綜合醫院，據該院覆稱：依告訴人於九十二
    年五月二十九日至該院急診時之紀錄，其臀部所受裂傷有可能因破碎酒瓶割劃所
    致，此有伍倫綜合醫院九十三年四月十二日員倫字第九三０一一七號函在卷足憑
    。是以被告空言質疑告訴人臀部所受傷勢與破碎酒瓶割劃刺擊無關，自屬無據，
    尚難為採。而被告與告訴人發生口角衝突之際，倘被告果真坐於腳踏車上並有自
我防衛之必要，大可騎乘腳踏車儘快離去，即可全然免於肢體衝突，根本毋庸費
    事彎腰撿拾玻璃酒瓶藉以防身；況玻璃酒瓶之瓶身甚為厚實堅硬，如非持有人用
    力敲擊硬物，通常均不致輕易破碎斷裂，故被告如僅係於撿拾玻璃酒瓶過程中不
    慎觸及腳踏車把手，應無可能造成該只玻璃酒瓶瓶身碎裂。則被告前揭關於其坐
    在腳踏車上及酒瓶破碎原因之辯解，均與事理有違，不足為取。又人體臀部屬個
    人私密部位，鄰近之身體組織均極為敏感脆弱，告訴人應無可能僅因區區口角爭
    執，不顧個人羞惡痛楚，而刻意持玻璃碎片割劃自己臀部成傷。被告於偵查中質
    疑告訴人係自我傷害蓄意栽贓，亦有未洽，同無足採。另檢察官委請法務部調查
    局為被告及告訴人進行測謊鑑定，經該局專業測謊人員以控制問題法及混合問題
    法測試結果，被告回答：「渠不知道甲○○的臀部是何人刺傷的。」、「當天渠
    沒有持酒瓶刺甲○○」等語經測試均呈情緒波動反應，研判有說謊；而告訴人回
    答：「渠的臀部是被乙○○持酒瓶刺傷的。」等語，經測試無情緒波動反應，研
    判未說謊，有法務部調查局九十三年二月十七日調科參字第０九三０００五七四
    ００號測謊報告書一份在卷可參，益足徵明被告前揭所辯應非實情。綜上，本案
    事證已臻明確，被告犯行至堪認定。
二、查被告乙○○與告訴人為堂兄弟關係，二人間具有家庭暴力防治法第三條第四款
    所定之家庭成員身分，被告竟仍持破碎玻璃酒瓶傷害告訴人，所為係犯刑法第二
    百七十七條第一項之普通傷害罪，屬家庭暴力防治法第二條第二項之家庭暴力罪
    。爰審酌被告不顧家庭成員間之和諧情誼，僅因細故率爾侵犯告訴人之身體法益
    ，且於犯罪後更矢口否認犯行，亦未與告訴人達成民事和解或表明歉疚之意，態
    度實有可議；並參以被告犯罪動機、目的、手段、告訴人所受傷害程度之輕重、
    被告具有國小畢業學歷之智識程度、與被害人間平日之關係等一切情狀，量處如
    主文所示之刑，併諭知易科罰金之折算標準，以示懲儆。扣案之破碎玻璃酒瓶一
    包，雖係被告持以傷害犯罪使用之物，惟無證據證明屬被告所有，自不得逕依刑
    法第三十八條第一項第二款之規定予以沒收，附此敘明。
據上論斷，應依刑事訴訟法第二百九十九條第一項前段，家庭暴力防治法第二條第二
項，刑法第二百七十七條第一項、第四十一條第一項前段，罰金罰鍰提高標準條例第
一條前段、第二條，判決如主文。
本案經檢察官陳德芳到庭執行職務。
中    華    民    國    九十三      年      六      月      二十四      日
                                臺灣彰化地方法院刑事第三庭
                                    審判長法官  李  進  清
                                    法      官  紀  佳  良
                                    法      官  高  文  崇
右正本證明與原本無異。
如不服本判決，應於判決送達後十日內向本院提出上訴狀( 須附繕本 )。
告訴人或被害人對於判決如有不服具備理由請求檢察官上訴者，其上訴期間之計算係
以檢察官收受判決正本之日期為準。
                                    法院書記官  謝  志  鑫
中    華    民    國    九十三      年      七      月        一        日
刑法第二百七十七條第一項：
傷害人之身體或健康者，處三年以下有期徒刑，拘役或一千元以下罰金。
